---
title: "Getting Original Data (Googlesheets & geojson)"
author: "José Eduardo Mata"
date: "12/9/2020"
output: html_document
---

``````{r, echo = FALSE, warning=FALSE, message=FALSE, results=FALSE}
#Data - Adquisición 

#Fuente original: (https://en.wikipedia.org/wiki/List_of_salaries_of_heads_of_state_and_government)
#La tabla en ese sitio lo exporté spreadsheet en googlesheets usando la fórmula:

#```
#=IMPORTHTML("https://en.wikipedia.org/wiki/List_of_salaries_of_heads_of_state_and_government", "table",2)
#```


#Usamos la googlesheets4:rangeread() para importar la data de googlesheets
wikidata <- range_read("1d7v2pI2K2q2A6zx06Lih8QXv_jLVJ7YXw3WOJIMBBto")

#quitar espacios y mayúsculas a nombres de columnas
names(wikidata) <- str_replace_all(colnames(wikidata),"\\s", "_")
names(wikidata) <- tolower(colnames(wikidata))

#simplificar nombres de columnas (quitar comas, brackets, etc.)
wikidata <- rename(wikidata, head_of_state = 'head_of_state_(usd)')
wikidata <- rename(wikidata, head_of_govt = 'head_of_government_(usd)')
wikidata <- rename(wikidata, head_of_state_salary_divided_by_gdp_1_per_million = 'head_of_state_salary_divided_by_gdp_[1_per_million]')
wikidata <- rename(wikidata, head_of_government_salary_divided_by_gdp_1_per_million = 'head_of_government_salary_divided_by_gdp_[1_per_million]')
```

```{r, echo = FALSE, warning=FALSE, message=FALSE, results=FALSE}
#limpiar columnas de salario
        #1. Quitar comas de númeral de salario, cambiar espacios y caracteres                     #    especiales por comas o blanks
        #2. Separar info en múltiples columnas 
wikidata$head_of_state %<>% str_replace_all(",", "")
wikidata$head_of_state %<>% str_replace_all("USD", "")
wikidata$head_of_state %<>% str_replace_all("\\s\\s", ", ")
wikidata$head_of_state %<>% str_replace_all("\\[", ", ")
wikidata$head_of_state %<>% str_replace_all("\\]", "")
wikidata$head_of_state %<>% str_replace_all("\\(", "")
wikidata$head_of_state %<>% str_replace_all("\\)", "")
wikidata$head_of_state %<>% str_replace_all("\\-", " ")
wikidata$head_of_state %<>% str_replace_all("\\.", "")

wikidata <- wikidata %>% separate(head_of_state, c("head_of_state_salary_usd", "post", "source1", "source2", "source3"), sep = ",")

wikidata$head_of_govt %<>% str_replace_all(",", "")
wikidata$head_of_govt %<>% str_replace_all("USD", "")
wikidata$head_of_govt %<>% str_replace_all("\\s\\s", ", ")
wikidata$head_of_govt %<>% str_replace_all("\\[", ", ")
wikidata$head_of_govt %<>% str_replace_all("\\]", "")
wikidata$head_of_govt %<>% str_replace_all("\\(", "")
wikidata$head_of_govt %<>% str_replace_all("\\)", "")
wikidata$head_of_govt %<>% str_replace_all("\\-", " ")
wikidata$head_of_govt %<>% str_replace_all("\\.", "")

wikidata <- wikidata %>% separate(head_of_govt, c("head_of_government_salary_usd", "post_hg", "source1_hg", "source2_hg", "source3_hg"), sep = ",")

wikidata$head_of_state_salary_usd <- as.numeric(wikidata$head_of_state_salary_usd)
wikidata$head_of_government_salary_usd <- as.numeric(wikidata$head_of_government_salary_usd)
wikidata$head_of_state_salary_divided_by_gdp_per_capita<- as.numeric(wikidata$head_of_state_salary_divided_by_gdp_per_capita)
wikidata$head_of_government_salary_divided_by_gdp_per_capita <- as.numeric(wikidata$head_of_government_salary_divided_by_gdp_per_capita)
wikidata$head_of_state_salary_divided_by_gdp_1_per_million <- as.numeric(unlist(wikidata$head_of_state_salary_divided_by_gdp_1_per_million[[1]]))

wikidata <- as_tibble(wikidata)
write_csv(wikidata, file = "wikidata.csv")
```